臺灣臺北地方法院民事裁定
111年度重訴更一字第2號
上  訴  人
即  原  告  昱佳開發股份有限公司

法定代理人  黃信曄  



上列上訴人與被上訴人即被告王國雄即益國地政士事務所、祭祀
公業李火德間履行合作協議等事件，上訴人對於中華民國111年7
月29日本院111年度重訴更一字第2號判決提起上訴，本院裁定如
下：
    主  文
上訴人應於本裁定送達後五日內，繳納第二審裁判費新臺幣壹拾
肆萬捌仟玖佰陸拾元，逾期未補正，即駁回其上訴。
    理  由
一、按核定訴訟標的之價額，以起訴時之交易價額為準；以一訴
    主張數項標的者，其價額合併計算之。但所主張之數項標的
    互相競合或應為選擇者，其訴訟標的價額，應依其中價額最
    高者定之，民事訴訟法第77條之1 第2 項前段、第77條之2
    第1 項分別定有明文。又當事人請求雖屬不同訴訟標的，惟
    自經濟上觀之，其訴訟目的一致，不超出終局標的範圍，其
    訴訟標的之價額，應擇其中價額較高者定之（最高法院95年
    度台抗字第64號、102 年度台抗字第458 號裁定意旨參照）
    。次按，債權人代位債務人對於第三債務人起訴，係以債務
    人與第三人間之權利義務關係為訴訟標的，計算訴訟標的價
    額，應就債務人與第三債務人間之權利義務關係定之（最高
    法院106 年度台抗第427 號、第521 號裁定意旨參照）。
二、上訴人對於本院民國111年7月29日判決提起上訴，未據繳納
    上訴費用。上訴人先位上訴聲明：「㈠原判決廢棄；㈡被上
    訴人祭祀公業李火德應給付被上訴人王國雄即益國地政士事
    務所新臺幣（下同）6,826,467元暨自民國110年5月8日起至
    清償日止，按年息5%計算之利息，由上訴人代位受領，再由
    被上訴人王國雄即益國地政士事務所給付原告；㈢被上訴人
    祭祀公業李火德應將附表三所示土地所有權移轉登記予被上
    訴人王國雄即益國地政士事務所，再由被上訴人王國雄即益
    國地政士事務所移轉登記予上訴人；㈣被上訴人祭祀公業李
    火德應將附表四所示土地所有權移轉登記予被上訴人王國雄
    即益國地政士事務所，再由被上訴人王國雄即益國地政士事
    務所給付上訴人1,587,247元，暨自110年5月8日起至清償日
    止，按年息5%計算之利息。」、備位上訴聲明：「㈠原判決
    廢棄；㈡被上訴人王國雄即益國地政士事務所應給付上訴人
    6,826,467元暨自110年5月8日起至清償日止按年息5%計算之
    利息；㈢被上訴人祭祀公業李火德應將附表三所示土地所有
    權移轉登記予被上訴人王國雄即益國地政士事務所，再由被
    上訴人王國雄即益國地政士事務所移轉登記予上訴人；㈣被
    上訴人王國雄即益國地政士事務所應給付上訴人 1,587,247
    元，暨自 110年5月8日起至清償日止，按年息5%計算之利息
    。」。經查，先位上訴聲明第二項上訴利益為 6,826,467元
    、第三項上訴利益以附表三所示土地之於起訴時公告現值計
    算為1,507,573元、第四項上訴利益為1,587,247元，合計先
    位上訴聲明之上訴利益為9,921,287元（計算式：6,826,467
    元+1,507,573元+1,587,247元=9,921,287元）；備位上訴聲
    明上訴利益與先位聲明相同。是本件訴訟標的金額即上訴利
    益依其中價額最高者為9,921,287元，應徵第二審裁判費148
    ,960元，茲依民事訴訟法第442條第2項規定，限該上訴人於
    收受本裁定後5 日內如數向本院繳納，逾期即駁回其上訴。
三、依民事訴訟法第442條第2項規定，裁定如主文。　
中　　華　　民　　國　　111 　年　　9 　　月　　5 　　日
                  民事第二庭  法　官　  林禎瑩
以上正本係照原本作成
如不服本裁定關於核定訴訟標的價額部分，應於送達後十日內向
本院提出抗告狀，並繳納抗告費新臺幣一千元；其餘關於命補繳
裁判費部分，不得抗告。
中　　華　　民　　國　　111 　年　　9 　　月　　5 　　日
                                書記官  葉佳昕
附表三：
編號 土地標示 面積(平方公尺) 權利範圍 106年土地公告現值 土地總現值 1 新北市○○區○○段○○○○段00000地號 65 150分之23   800元     7,973元 2 新北市○○區○○段○○○○段000 地號 3,912 150分之23 2,500元 1,499,600元                  總              計     1,507,573元